【裁判字號】    95,上訴,3934
【裁判日期】    951220
【裁判案由】    偽造文書等
【裁判全文】
臺灣高等法院刑事判決                95年度上訴字第3934號
上  訴  人
即  被  告  甲○○
                      號5樓
上列上訴人因偽造文書等案件，不服臺灣桃園地方法院93年度訴
字第988號，中華民國95年8月23日第一審判決（起訴案號：臺灣
桃園地方法院檢察署92年度偵字第18884號；移送併案審理案號
：94年度偵字第17199號），提起上訴，本院判決如下：
    主  文
上訴駁回。
    事  實
一、甲○○意圖為自己不法之所有，基於詐欺取財之概括犯意及
    行使偽造公文書之犯意，先後為如下之行為：
  (一)於民國89年9 月間，在桃園縣楊梅鎮西高山頂23號黃淳宏之
    住處，向黃淳宏佯稱欲合夥投資購地興建房屋，且為取信於
    黃淳宏，竟在桃園縣蘆竹鄉○○街○ 段95巷2 弄8 之4 號住
    處內，基於行使偽造私文書之概括犯意及行使偽造公文書之
    故意，以用鋼板（已丟棄）刻字後用再以泥拓印及打字後剪
    貼「院長林大洋」署押再影印等方式，先後偽造如附表壹編
    號一至四所示之私文書及編號五之公文書，足生損害於黃欣
    瑩、彭陳月、彭秋東、彭許月、徐美珠、林大洋、臺灣
    臺中地方法院等（詳如附表壹所示各該名義人）及法院公文
    書之公信力及正確性，並將上述偽造之文書先後交付予黃淳
    宏以行使之，致黃淳宏不疑有他，即自89年9 月間起至91年
    底間，陸續以開立支票及匯款等方式，交付數筆款項予甲○
    ○。嗣於92年間，黃淳宏屢詢問購地合建之情形，甲○○復
    於92年3 月間，再偽造如附表壹編號六所示之私文書，又持
    以向黃淳宏行使，並詐稱欲將該草約書中所載之土地售予黃
    淳宏，致黃淳宏信以為真，另交付數筆款項予甲○○而詐欺
    得手，並足生損害於編號六之各該名義人。總計甲○○以此
    方式向黃淳宏詐得14,710,000元。
  (二)甲○○復於92年4 、5 月間起，明知其對外積欠2 、3 千萬
    元債務，已無力兌現供調現用之支票，竟仍陸續持前向堂弟
    李權友借得之空白支票11張（詳如附表貳所示，其中，編號
    4 支票由甲○○親自填載金額及發票日，其餘則由甲○○交
    予黃淳宏及其妻徐美珠並授權其等填載完成）詐向黃淳宏調
    取現金，致黃淳宏陷於錯誤，因而交付3,600,928 元（連同
    前揭(一)所示金額，總計向黃淳宏詐得18,310,928元）。嗣因
    黃淳宏多次聯絡甲○○詢問上開土地事宜未果，而向彭秋東
    詢問買賣土地事實，乃發現上情，始知受騙。
  (三)甲○○明知自己並非執業律師，竟於90年間，另本於竊盜犯
    意，在新竹市○○路156號2樓徐原本律師事務所內，竊得徐
    原本所有之桃園律師公會會員證書影本1 紙，再出於行使變
    造特種文書之犯意，換貼自己之照片並塗改填上「甲○○」
    之字樣，變造甲○○名義之桃園律師公會會員證書影本，足
    以生損害於徐原本及主管機關對於律師證書管理之正確性；
    復於90年3 月間某日，在桃園縣八德市○○路226 巷39號1
    樓之辦公室內，承前詐欺取財之概括犯意，向乙○○佯稱：
    為擴大服務範圍求取高額之利潤，預定在桃竹苗等地開設連
    鎖性之律師事務所，然因欠缺資金以致無法完成，倘能獲借
    資金，事成後必定如數返還等節，並交付行使前揭變造之律
    師證書影本以取信乙○○，另又提供前所借得由不知情之莊
    義敏所簽發如附表參所示之支票7 紙（其中編號1 至5 支票
    係甲○○隨後又向乙○○取回並將90年之發票日更改為91年
    以便延票，編號6 、7 支票取回後即未交還予乙○○）作為
    擔保，乙○○遂陷於錯誤，陸續借錢予甲○○；嗣於91年10
    月間，乙○○先後提示上開編號1 至5 之支票，竟因發票人
    莊義敏業已依法申請撤銷付款委託而遭退票（退票日詳見附
    表參），其復向桃園縣律師公會查詢，方知甲○○並非律師
    ，始知受騙，總計甲○○以此手法詐得之金額為3,232,000
    元（即票面金額總額扣除編號6 、7 之票面金額）。
二、案經黃淳宏、乙○○訴由桃園縣政府警察局移請臺灣桃園地
    方法院檢察署檢察官偵查起訴。
    理  由
壹、證據能力：
    本件認定事實所引用之卷內所有卷證資料（包含人證、書證
    、物證等），並無證據證明係公務員違背法定程序所取得，
    且被告甲○○於審判期日對本院提示之卷證陳明沒意見，且
    卷內之文書證據，亦無刑事訴訟法第159條之4之顯有不可信
    之情況或其他不得作為證據之情形，本院審酌引為證據亦為
    適當，是依刑事訴訟法第159 條之4 、之5 等規定，下述認
    定事實所引用之證據方法均有證據能力，合先敘明。
貳、事實之認定：
一、關於事實一、(一)及(二)（即起訴）之部分：
    此部分之事實，業據被告於原審審理中自白無誤（見原審卷
    第126、140頁審理筆錄），並與其偵查中所述偽造附表壹各
    該文書再持向黃淳宏詐騙得財，暨其向李權友借錢而取得李
    權友蓋章簽發如附表貳之11張支票，再持向黃淳宏調現，並
    授權黃淳宏自行填載金額，後因未將錢存入供提示用而全部
    退票等節均一致，並有下列補強證據可佐：
  (一)證人黃欣瑩及彭秋東分就其等並未簽署附表壹所示文書之情
    於偵查中結證明確，並有各該偽造之文書影本、桃園市○○
    段934-1 地號土地登記謄本等在卷可稽，其中，編號五之「
    台中地方法院公證處函」，業經臺灣臺中地方法院函覆該公
    證書公函及「院長林大洋」署押均係偽造，此有該院92年10
    月27日（九二）中院松政字第282 號函（見92年度偵字第18
    884 號卷第45至47頁）在卷為憑；另編號六之「土地買賣契
    約草約書」，亦據行政院九二一震災災後重建推動委員會函
    覆稱：該會未辦理該土地買賣案，亦無委託台中縣政府社會
    局辦理等語無誤，此有該會92年12月4 日重建社字09200236
    22號函（見同卷第68頁）存卷可佐，足認被告偽造附表壹所
    示各該文書之自白與實情相符。
  (二)證人黃淳宏業於原審審理中到庭結證其遭被告持上開偽造之
    文書詐騙購地價款，及被告持李權友之支票向其調現，但該
    等支票均跳票無法兌現等節甚詳，並提出損害統計表1件（
    見原審卷第84至86頁）列出其遭詐騙之各筆損害金額明細，
    經審判長詰以該表是否就是其計算詐騙金額之依據，其亦答
    稱是，則根據該表所列明細，再比對卷附黃淳宏0000000000
    000號帳戶交易往來明細查詢資料1件及附表貳所示之支票影
    本11張之票面金額，加總後結果，證人遭詐騙之金額如事實
    欄「一、(一)、(二)」所載之情亦明，統計表記載及證人證述之
    受詐騙總金額20,612,191元容有誤寫、誤算，應以附表壹票
    面金額及該統計表編號12至45各筆加總之總金額為準。
  (三)另被告亦於原審審理中陳稱：90年左右開始向黃淳宏借錢還
    別人，當時外債大約2、3千萬元，直到91年間酒店關閉後，
    仍有2千多萬元欠債，且從那時開始，身體不好，沒有收入
    ，也沒有其他存款或房地產，伊向黃淳宏借錢時，沒有告訴
    黃淳宏上開在外欠款之情形等語明確（見原審卷第71至73頁
    審理筆錄），則被告顯然知悉其向堂弟李權友借得附表貳之
    支票若持向黃淳宏調得現金，票期屆至之時，被告無力將錢
    存入銀行供對方提示之情，而被告又對李權友稱伊會將票款
    存入支票戶頭，則李權友自不會將錢存入供人提示，該等支
    票勢必跳票，被告在此認知下仍隱匿其對外欠款情形向黃淳
    宏調現，欲藉此詐欺黃淳宏之事實自明。
  (四)雖被告屢屢陳稱：附表貳所示支票，都是李權友蓋好發票人
    章，但金額、發票日空白之支票，其於票載發票日前2 、3
    個月陸續持向黃淳宏調現，只有編號4 之支票由其填載金額
    及日期，其餘10張支票都是由黃淳宏或其妻徐美珠補充記載
    完成等語；就此，證人黃淳宏及徐美珠於原審到庭證述被告
    上開供述無誤，並進一步證稱：是在確定籌到錢可以借給被
    告時，才由其2人之一將金額、日期補充記載完成，再通知
    被告，且其2人與被告談借錢之事時，有幾次票主李權友也
    在場，但都沒有講話，被告用李權友的票，李權友也沒有說
    話，被告只介紹李權友說是其堂弟等節明確並互核一致，被
    告對其2人所述之情亦不否認，是依其等所述調現經過可知
    ，被告授權黃淳宏夫妻填載上開10張李權友簽發之空白支票
    之金額及發票日一節至為明確，此無礙於上開被告以調現為
    由詐騙黃淳宏之事實，被告該等陳述亦無從為對其有利之認
    定。
  (五)綜上，被告之自白有上開各節之補強證據可佐，已足認其自
    白與事實相符而可採信，此部分事證明確，應依法論科。
二、關於事實一、(三)（即併辦）之部分：
    此部分關於交付附表參莊義敏簽發之支票7 紙供作擔保向乙
    ○○借款，後該等支票遭退票等事實，被告雖均坦認無誤，
    然矢口否認有何竊盜、變造特種文書並行使及詐欺取財之犯
    行，辯稱：伊從未向乙○○自稱律師，亦未交付經變造之上
    開律師公會會員證書影本予乙○○，該證書影本係伊在徐原
    本律師事務所取回之卷宗內所發現，徐原本律師告知撕掉即
    可，後伊堂弟李政昇一時為了好玩而將伊辦護照之照片換貼
    上去，伊有說不可以這樣，後來該證書放在抽屜中失竊云云
    。然查：
  (一)卷存乙○○於92年2 月12日告訴狀所附證物一之桃園律師公
    會會員證書影本1 紙，原係律師徐原本所有，曾於90年間因
    不詳原因而失竊，此業據證人徐原本於93年4 月16日偵查中
    證述：約2 、3 年前，伊之事務所影印機換彩色色墨，便以
    伊之律師公會會員證書試印，印好不以為意便放在影印機旁
    ，後來不知何故便不見等語明確（見92年度偵字14740 號卷
    第40頁筆錄）。該證書影本後經換貼被告之照片，並塗改記
    載「查『甲○○』律師業經本會理事會議審查通過... 」等
    字樣，顯已經過變造，此除被告坦承該照片為其所有外，比
    對該照片亦與被告口卡片背面所貼之照片相一致（見93年度
    偵字第4116號卷第17頁），則該證書影本失竊後經變造成被
    告名義，再由乙○○取得，而於提出告訴時一併提出於臺灣
    桃園地方法院檢察署等節均已足堪認定。
  (二)被告就如何取得該證書影本1 節，業已自承係伊至徐原本律
    師事務所拿取卷宗時，該影本夾在卷宗內，伊將之拿回，而
    證人徐原本復已明確證稱該證書影本是在其事務所內失竊，
    與被告於原審及本院審理中所辯曾詢問徐原本是否需要歸還
    云云均不相同，則被告明知前開會員證書影本並非其所有之
    物，猶取之據為己用，其竊盜之意甚明。又就該證書影本係
    何人所變造1事，被告曾於92年4月4日及同年10月1日偵查中
    2 度坦承為其所換貼照片變造（見92年度他字第358號卷第
    33 頁及92年度偵字第14740號卷第7頁偵訊筆錄），若確如
    被告之後於偵查中及原審審理中稱係其堂弟李政昇所變造，
    被告又何需2度於先前之偵訊中故為對己不利之自白？況被
    告於偵查中開始辯稱係堂弟李政昇變造等詞時，李政昇業已
    死亡（見92年度偵字第14740號卷第55頁偵訊筆錄），若確
    係李政昇所變造，被告捨此明知之事實不言而稱係己所變造
    ，待堂弟死亡後方吐實，此顯亦有違常情，另其所辯告知李
    政昇不可變造該證書影本，但又將李政昇變造完成之影本收
    入抽屜中存放，亦顯不合理，故應認其前揭2度於偵查中之
    自白方與事實相符，被告變造該證書影本之事亦明。
  (三)至於被告確有持卷附經變造之上開律師公會會員證書影本向
    乙○○謊稱其為律師，而致乙○○陷於錯誤交付借款一情，
    業據證人乙○○於原審到庭結證稱：被告於90年間告知要開
    律師事務所，並在被告之辦公室出示該證書影本給伊看，伊
    當時將該影本收起來，還問被告既然有律師公會證書為何不
    裱起來，被告以開事務所之名義，陸陸續續向其借了3、4百
    萬，並交付附表參所示莊義敏簽發之客票，詳細借款金額就
    是扣掉編號6、7二張支票後之金額，但後來提示編號1至5之
    支票都遭退票等語明確（見原審卷第126至134頁審理筆錄）
    ，並提出支票影本7張及退票理由單5張以實其說，復有新竹
    國際商業銀行桃園分行92年5月29日函附之莊義敏帳戶資金
    往來明細及撤銷付款委託明細表等件在卷可稽（見92年度他
    字第35 8號卷第77至83頁），雖被告否認向乙○○提出行使
    該變造證書影本，然乙○○明確證稱：「如果他沒有拿給我
    看，今天卷宗裡面所附的這一份我不可能提供得出來」，而
    卷內亦查無其他積極證據足以證明乙○○除被告提出交付外
    尚有其他接觸並因此持有該經被告變造之證書影本之來源，
    若被告未曾向乙○○詐稱其為律師，乙○○實無可能憑空捏
    造此事實，且適與被告確實持有變造之上開律師公會會員證
    書影本之情不謀而合，故被告上開所辯實係事後卸責之詞，
    其向乙○○詐稱是律師且以開設律師事務所等藉口向乙○○
    借款，事後再因供作擔保之客票另經不知情之發票人莊義敏
    依法撤銷付款委託，而詐得乙○○之借款等情堪以認定。
  (四)綜上所述，被告確係將竊得之上開律師公會會員證書影本變
    造成己之名義，再持向乙○○佯稱是律師要開設事務所，因
    此詐得如事實欄「一、(三)」所述之金額，被告上開所辯均與
    實情相違，此部分事證亦已明確，應依法論科。
參、法律之適用：
  (一)按修正後刑法第2 條第1 項暨第35條之規定，係規範行為後
    法律變更所生新舊法比較適用之準據法暨刑之重輕之基本原
    則，於新法施行後，應適用新法第2 條第1 項及第35條之規
    定；比較新舊法時，亦應就罪刑有關之共犯、未遂犯、想像
    競合犯、牽連犯、連續犯、結合犯，以及累犯加重、自首減
    輕暨其他法定加減原因（如身分加減）與加減例等一切情形
    ，綜其全部罪刑之結果而為比較並整體適用，不能割裂而分
    別適用有利益之條文（最高法院95年第8 次刑庭會議決議及
    27上字第2615號判例參照）。
  (二)查被告行為後，罰金刑之計算單位及處罰、連續犯、牽連犯
    之規定，均有修正：
    1.罰金刑之計算單位及處罰部分：
      刑法第33條第5 款業於94年2 月2 日修正公布，並自95年
      7 月1 日起施行；修正前刑法第33條第5 款規定「罰金：
      1 元以上。」再依罰金罰鍰提高標準條例第1 條提高10倍
      為銀元10元即新臺幣30元以上；修正後刑法第33條第5款
      規定「罰金：新臺幣1,000 元以上，以百元計算之。」。
      另95年6 月14日修正公布刑法施行法第1 條之1 規定：「
      中華民國94年1 月7 日刑法修正施行後，刑法分則編所定
      罰金之貨幣單位為新臺幣。94年1 月7 日刑法修正時，刑
      法分則編未修正之條文定有罰金者，自94年1 月7 日刑法
      修正施行後，就其所定數額提高為30倍。但72年6 月26日
      至94年1 月7 日新增或修正之條文，就其所定數額提高為
      3 倍。」現行刑法中，有關於罰金刑之計算單位及處罰之
      規定已有修正，自屬法律變更。
    2.連續犯及牽連犯部分：
      刑法第56條連續犯、第55條牽連犯之規定業於94年2月2日
      修正公布刪除，並於95年7月1日施行，此刪除雖非犯罪構
      成要件之變更，但顯已影響行為人刑罰之法律效果，自屬
      法律有變更。
  (三)被告未經黃欣瑩、彭秋東等人之授權或同意，而冒用其等名
    義偽造其等署押（含簽署姓名及按捺指印，最高法院93年度
    台上字第2057號判決意旨參照）以製作附表壹編號一至四及
    六之私文書，另剪貼影印偽造「院長林大洋」之署押以偽造
    編號五之公文書，再均持交黃淳宏以行使之並因此詐得金錢
    ，及另持李權友如附表貳之支票向黃淳宏詐財，核其所為，
    係犯刑法第216 條、第210 條、第211 條之行使偽造私文書
    及行使偽造公文書罪，暨同法第339 條第1 項之詐欺取財罪
    。又按影本與原本可有相同之效果，如將原本予以影印後，
    將影本之部分內容竄改，重加影印，其與無制作權人將其原
    本竄改，作另一表示其意思者無異，應成立變造文書罪，最
    高法院著有73年台上字第3885號判例可資參照，是被告竊取
    上開律師公會會員證書影本，後再換貼照片並塗改名義人以
    變造該證書影本，再持交乙○○詐得金錢，核其所為，係犯
    刑法第320 條第1 項之竊盜罪、同法第216 條、第212 條之
    行使變造特種文書罪暨第339 條第1 項之詐欺取財罪。被告
    前開偽造署押之行為，為偽造私文書、公文書之階段行為；
    其於偽造上開私文書、公文書及特種文書後復持以行使，偽
    造之低度行為應為行使之高度行為所吸收，均不另論罪。
  (四)被告行為後，竊盜罪及詐欺取財罪罰金刑之最低度業已提高
    至新臺幣1,000 元，較被告行為時之新臺幣30元不利。又被
    告先後多次偽造私文書及詐欺取財行為，時間緊接，所犯均
    係構成要件相同之罪，顯均係基於概括犯意反覆為之，依據
    其行為時法，構成連續犯，均應依修正前刑法第56條規定，
    論以一罪，並加重其刑；該行為時法顯較新法需論以數罪併
    罰有利。再被告所犯連續行使偽造私文書罪、行使偽造公文
    書罪及連續詐欺取財罪（起訴部分），暨竊盜罪、行使變造
    特種文書罪及連續詐欺取財罪（併辦部分），分別具有方法
    目的之牽連關係，上開之罪因此俱應依修正前刑法第55條規
    定，從一重論以行使偽造公文書罪；此亦較新法需數罪併罰
    為有利。綜合比較上開新、舊法變更之結果而整體適用，自
    應依修正後刑法第2 條第1 項前段，適用行為時法。
肆、原審認被告罪證明確，適用刑法第2條第1項前段，刑法第21
    6條、210條、第211條、第212條、第339條第1項、第219條
    ，修正前刑法第56條、第55條，罰金罰鍰提高標準條例第1
    條前段之規定，及審酌被告雖就黃淳宏部分，仍有高達近2
    千萬元之詐得款項未能歸還，且其多次持偽造或變造之文書
    向他人詐財，當中復有法院之公文書及律師之公會會員證書
    ，於司法文書之公信力實有莫大傷害，然犯後尚能就詐得最
    多款項之黃淳宏部分坦承全部犯行，態度尚可，就乙○○部
    分雖執前詞辯解，但亦已委託莊義敏將詐得之借款全數還清
    ，此業據證人乙○○於原審審理中結證有據，此部分犯罪所
    生之損害非鉅，暨被告之素行、生活狀況、犯罪之動機、目
    的、手段等一切情狀，認起訴檢察官具體求處之5年有期徒
    刑尚嫌過重，量處有期徒刑三年。復說明附表壹所示各該偽
    造之印文、署押，均應依刑法第219條規定，宣告沒收之。
    至於被告偽造各該文書所用之鋼板業已丟棄，被告亦已供述
    甚詳（見原審卷第170頁審理筆錄），故雖係其所有且供其
    犯罪所用，爰不併予宣告沒收。其認事用法及量刑，均無不
    當，指摘原判決量刑過重，請求改判有期徒刑一至二年云云
    ，為無理由，其上訴應予駁回。
據上論斷，應依刑事訴訟法第368條，判決如主文。
本案經檢察官賴俊雄到庭執行職務。
中    華    民    國    95    年    12    月    20    日
                  刑事第十六庭審判長法  官  葉騰瑞
                                    法  官  趙功恆
                                    法  官  莊明彰
以上正本證明與原本無異。
如不服本判決，應於收受送達後十日內向本院提出上訴書狀，其
未敘述上訴之理由者並得於提起上訴後十日內向本院補提理由書
（均須按他造當事人之人數附繕本）。
                                    書記官  周素秋
中    華    民    國    95    年    12    月    20    日
附錄：本案論罪科刑法條全文
刑法第210條
偽造、變造私文書，足以生損害於公眾或他人者，處5年以下有
期徒刑。
刑法第211條
偽造、變造公文書，足以生損害於公眾或他人者，處1年以上7年
以下有期徒刑。
刑法第212條
偽造、變造護照、旅券、免許證、特許證及關於品行、能力服務
或其他相類之證書、介紹書，足以生損害於公眾或他人者，處1
年以下有期徒刑、拘役或3百元以下罰金。
刑法第216條
行使第210條至第215條之文書者，依偽造、變造文書或登載不實
事項或使登載不實事項之規定處斷。
刑法第219條
偽造之印章、印文或署押，不問屬於犯人與否，沒收之。
刑法第339條第1項
意圖為自己或第三人不法之所有，以詐術使人將本人或第三人之
物交付者，處5年以下有期徒刑、拘役或科或併科1千元以下罰金
。
附表壹：
┌──┬─────┬─────┬────────┬─────┬────┐
│編號│ 文書名稱 │製作名義人│ 文  書  內  容 │偽造之署押│ 備 註  │
│    │          │          │                │（含印文）│        │
├──┼─────┼─────┼────────┼─────┼────┤
│ 一 │承諾書    │黃欣瑩    │黃欣瑩與彭陳月│「黃欣瑩」│見92年度│
│    │（89年9 月│彭陳月  │同意將桃園市新埔│署押2 枚（│偵字第18│
│    │27日）    │陳長騰    │段934 之1 邊桃園│含署名及指│884號卷 │
│    │          │許振皓    │農田水利會公有土│印各1枚） │第33頁。│
│    │          │          │地64坪以290 萬元│。        │        │
│    │          │          │出售40坪予被告及│「彭陳月│        │
│    │          │          │黃淳宏。        │」、「陳長│        │
│    │          │          │                │騰」及「許│        │
│    │          │          │                │振皓」署押│        │
│    │          │          │                │及印文各1 │        │
│    │          │          │                │枚。      │        │
├──┼─────┼─────┼────────┼─────┼────┤
│ 二 │手寫承諾書│彭秋東    │彭秋東、彭許月│「彭秋東」│見92年度│
│    │（89年9 月│彭許月  │承諾放棄原欲承購│署押5枚（ │偵字第18│
│    │17日）    │宋汎      │之桃園市○○段地│含署名2枚 │884號卷 │
│    │          │          │號934 號邊水利地│、指印3枚 │第34頁。│
│    │          │          │共63坪，並以公告│）。      │        │
│    │          │          │地價每坪7,3000元│「彭許月│        │
│    │          │          │計算價錢。      │」署押及印│        │
│    │          │          │                │文各2 枚。│        │
│    │          │          │                │「宋汎」署│        │
│    │          │          │                │押1 枚。  │        │
├──┼─────┼─────┼────────┼─────┼────┤
│ 三 │承包工程合│甲○○    │被告與徐美珠將桃│「徐美珠」│見92年度│
│    │約書（90年│徐美珠    │園市○○段934之1│、「彭秋東│偵字第18│
│    │5月29日） │彭秋東    │及934之2共103坪 │」署押各1 │884號卷 │
│    │          │台灣立新營│之土地提供夏永福│枚、印文各│第36頁。│
│    │          │造廠負責人│施作地下2層、地 │2枚。     │        │
│    │          │夏永福    │面7層之建築物。 │「夏永福」│        │
│    │          │          │                │署押2枚、 │        │
│    │          │          │                │印文6枚。 │        │
│    │          │          │                │「台灣立新│        │
│    │          │          │                │營造廠」印│        │
│    │          │          │                │文6枚。   │        │
├──┼─────┼─────┼────────┼─────┼────┤
│ 四 │承包工程合│甲○○    │被告與徐美珠將桃│「彭秋東」│見92年度│
│    │約書（91年│徐美珠    │園市○○段934之1│、「王米村│偵字第18│
│    │1月4日）  │彭秋東    │及934之2共103坪 │」、「許振│884號卷 │
│    │          │台灣立新營│之土地提供夏永福│皓」署押各│第39頁。│
│    │          │造廠負責人│施作地下2層、地 │1枚。     │        │
│    │          │夏永福    │面7層之建築物； │          │        │
│    │          │王米村    │雙方並同意該合約│          │        │
│    │          │許振皓    │書經台中地方法院│          │        │
│    │          │          │公證後生效，並由│          │        │
│    │          │          │王米村及許振皓擔│          │        │
│    │          │          │任連帶保證人。  │          │        │
├──┼─────┼─────┼────────┼─────┼────┤
│ 五 │台中地方法│院長林大洋│准予公證上開「四│「院長林大│見92年度│
│    │院公證處函│          │、」之承包工程合│洋」之署押│偵字第18│
│    │（91年1月4│          │約書。          │1枚 。    │884號卷 │
│    │日）      │          │                │          │第35頁。│
├──┼─────┼─────┼────────┼─────┼────┤
│ 六 │土地買賣契│921重建委 │李水森、劉芳郁、│鍾慶榮、疑│見92年度│
│    │約草約書（│員會承辦人│陳淑惠、黃秋菊就│似「高士筑│偵字第18│
│    │92年3月14 │鍾慶榮、  │所有之台中縣東勢│」、李水森│884號卷 │
│    │日）      │「高士筑」│鎮○○○段大茅小│、劉芳郁、│第31頁。│
│    │          │李水森    │段798-3、798-7、│陳淑惠、黃│        │
│    │          │劉芳郁    │798-10共3筆土地 │秋菊、徐美│        │
│    │          │陳淑惠    │出售予921重建委 │珠、劉月霞│        │
│    │          │黃秋菊    │員會，並予被告等│、王米村之│        │
│    │          │徐美珠    │人價款百分之5之 │印文各1枚 │        │
│    │          │劉月霞    │仲介費。        │。        │        │
│    │          │甲○○    │                │          │        │
│    │          │王米村    │                │          │        │
└──┴─────┴─────┴────────┴─────┴────┘
附表貳：（見92年度偵字第18884號卷第26至29頁）
┌──┬─────┬─────┬────────┐
│編號│  票 號   │  發票日  │ 票  面  金  額 │
├──┼─────┼─────┼────────┤
│ 1  │AA0000000 │92.7.2    │269,582元       │
├──┼─────┼─────┼────────┤
│ 2  │AA0000000 │92.7.3    │430,000元       │
├──┼─────┼─────┼────────┤
│ 3  │AA0000000 │92.7.12   │325,000元       │
├──┼─────┼─────┼────────┤
│ 4  │AA0000000 │92.7.16   │552,500元       │
├──┼─────┼─────┼────────┤
│ 5  │AA0000000 │92.7.20   │385,000元       │
├──┼─────┼─────┼────────┤
│ 6  │AA0000000 │92.7.25   │318,500元       │
├──┼─────┼─────┼────────┤
│ 7  │AA0000000 │92.7.30   │118,250元       │
├──┼─────┼─────┼────────┤
│ 8  │AA0000000 │92.8.14   │132,600元       │
├──┼─────┼─────┼────────┤
│ 9  │AA0000000 │92.8.20   │297,598元       │
├──┼─────┼─────┼────────┤
│ 10 │AA0000000 │92.8.20   │309,398元       │
├──┼─────┼─────┼────────┤
│ 11 │AA0000000 │92.10.20  │462,500元       │
└──┴─────┴─────┴────────┘
                          合計：3,600,928 元
附表參：（見92年度他字第358號卷第9 至11頁）
┌──┬─────┬─────┬────────┬─────┐
│編號│  票 號   │  發票日  │ 票  面  金  額 │  退票日  │
├──┼─────┼─────┼────────┼─────┤
│ 1  │AA0000000 │91.5.30   │702,000元       │91.10.15  │
├──┼─────┼─────┼────────┼─────┤
│ 2  │AA0000000 │91.5.8    │1,040,000元     │91.10.15  │
├──┼─────┼─────┼────────┼─────┤
│ 3  │AA0000000 │91.6.28   │300,000元       │91.10.11  │
├──┼─────┼─────┼────────┼─────┤
│ 4  │AA0000000 │91.5.24   │300,000元       │91.10.4   │
├──┼─────┼─────┼────────┼─────┤
│ 5  │AA0000000 │91.6.28   │890,000元       │91.10.15  │
├──┼─────┼─────┼────────┼─────┤
│ 6  │AA0000000 │90.7.18   │446,000元       │（無）    │
├──┼─────┼─────┼────────┼─────┤
│ 7  │AA0000000 │90.7.21   │544,000元       │（無）    │
└──┴─────┴─────┴────────┴─────┘
                          合計：4,222,000元。


司法院資訊處製作；財團法人民間司法改革基金會備份。
